# 请教陈老师至今还没有搞明白的问题？多谢指点！

提问人：我爱新视野 时间：2015-09-28 12:07:16
我沿用楼友发的案例，请教尚未搞清楚的几个地方， 本合同的回购价款由建筑安装工程费（经审计后的结算价）、建设期利息、投资回报、回购期利息组成，具体如下： 3.1.1建筑安装工程费：按本合同第四条规定原则确定的预算价，金额暂定估算价 35000 万元，建筑安装工程费预算价需经双方商定后，以审计局审核的施工图工程量清单及预算价为准，建筑安装工程预算价另行签订补充协议。 3.1.2 建设期利息：工程开工后，乙方应于每月 25 日前上报工程进度报表，甲方每满 3 个月组织审计部门审核一次，按审核后的已完工合格工程量（建筑安装工程费）计算建设期利息，每期分开计息，利息不重复计息。利率按同期中国人民银行一年期贷款基准利率加权平均值计取，计息期间自工程开工后每次审计部门审核开始之日起，至工程竣工验收合格之日止，因乙方原因造成工期延误的时间段不计利息。 3.1.3 投资回报：按建筑工程安装费（经审计后的结算价）与建设期利息之和的5%计取。 3.1.4 回购期利息：本项目回购期三年，回购期利息从进入回购期之日起分段计算，基数按照当期尚未支付的建筑安装工程费（经审计后的结算价）与投资回报之和计算。利率按照同期中国人民银行一年期贷款基准利率加权平均值计算，利息计算期根据在回购期内当期实际占用时间计算。 3.2回购价款的支付。本工程回购期三年，分三次回购，本工程竣工验收合格之日，即为回购期第一年的开始之日，在此日之后三个月内，甲方需支付建筑安装工程费（经审计后的结算价）、建设期利息、投资回报三项之和的40%，并支付当期的回购期利息；
本工程竣工验收合格之日起第 366 天，即为回购期第二年的开始之日，在此日之后六个月内，甲方需支付建筑安装工程费（经审计后的结算价）、建设期利息、投资回报三项之和的30%，并支付当期的回购期利息；本工程竣工验收合格之日起第 731 天，即为回购期第三年的开始之日，在回购期第三年届满之日起十五个工作日内，甲方需支付建筑安装工程费（经审计后的结算价）、建设期利息、投资回报三项之和的30%，并支付当期的回购期利息。
1 、在这里建设期间也应确认利息收入？它是否符合现金流的金额、发生时间都是完全可以确定？ 2 、若确认利息收入是借记长期应收款还是其他应收款 贷记其他业务收入还是财务费用？ 3 、若作为长期应收款是否还需要在回购期内再计算利息收入呢？

回答人：chenyiwei
1 、根据金融工具准则的规定，以摊余成本计量的金融资产在其存续期间都应按实际利率法确认利息收入。因此，由于收款权利是在工程进行中逐步获得的，相应地工程施工期间也应当就以往已确认的应收款项确认利息收入。当然在实际操作中，很多情况下会基于重要性原则，以及金额可能不能可靠计量（未来现金流的金额、发生时间的不确定性）的考虑而不在建设期间确认利息收入，但这只是实际操作中的基于重要性原则和切实可行原则的简化做法。 2 、利息收入确认的会计处理，取决于利息的预计收取时间。一般是借记“长期应收款——利息调整”，但如果回购期末一次还本、但分期付息的，也可能确认为其他应收款。贷方应当是营业收入（一般是其他业务收入）。

提问人：我爱新视野 时间：2015-09-28 19:26:19
谢谢了，有点明白，还想请教， 1 、金额暂定估算价 35000 万元即合同价，请问公司在确认本期收入时是以 35000 万元作为总收入乘以完工百分比还是以 35000 万元按一定的贷款利率的折现收入作为总收入乘以完工百分比？ 2 、按您的回复，请问本案中建设期内的利息收入是否需要确认？即：借：长期应收款——利息调整贷：其他业务收入？

回答人：chenyiwei
如果 35000 万是最基础的本金（在此基础上计算利息，对该金额无需进一步折现）的，则可以在此基础上计量建造合同收入，即应确认的建造合同收入总额为 35000 万。利息收入也在此基础上按适用的利率计算确认。

提问人：我爱新视野 时间：2015-09-28 19:44:27
1 、不明白就是为什么不需要折现？ 2 、合同规定利息是按审核后的已完工合格工程量（建筑安装工程费）计算建设期利息，为什么您认为利息收入在确认的建造合同收入总额为 35000 万基础上按适用的利率计算确认？

回答人：chenyiwei
1 、截至建设期结束，根据合同确定的收款权利是否已经超出 35000 万？金额能否可靠计量？ 2 、利息收入是根据已完成工作量对应的已确认长期应收款金额为依据此计算，不是一直按照 35000 万为基数计算。

提问人：xxcg11 时间：2015-09-29 11:29:20
陈老师， 1 、截至建设期结束，根据合同确定的收款权利是已经超出 35000 万，是 40000 万元，则这如何处理？ 2 、您经常提到金额能否可靠计量、时间可以确定是什么意思？

回答人：chenyiwei
2 、对于贷款和应收款项类的金融资产，要以摊余成本计量，则其收回金额和时间应当是固定或可确定的，也就是能够可靠计量的，否则不满足在建设期间确认利息收入的条件。

回答人：chenyiwei
1 、多数情况下该 35000 万已经是最基础金额，无需再对其进行进一步折现，应以该金额为基础计量建造合同收入和长期应收款，并依据所确认的长期应收款在建设期间确认利息收入（如果能够可靠计量）。

提问人：我爱新视野 时间：2015-09-30 10:48:39
在建设期内可以确认利息收入这个事，我已经搞明白了，多谢您了！但是还有一事不明，还是上例，其合同规定， 投资回报：按建筑工程安装费（经审计后的结算价）与建设期利息之和的5%计取。 请问这个投资回报按理也应在建设期内确认？ 若确认作为主营业务收入还是作为其他业务收入确认？还是在建设期内不需确认？为什么？

回答人：chenyiwei
如果该金额是固定的 5 ％，而不是按年利率 5 ％计算，则这部分投资回报构成建造合同价款的一部分，应在建造期间按建造合同准则规定确认，构成主营业务收入的一部分。如果按年利率 5 ％计算，则其性质相当于利息收入。

提问人：xxcg11 时间：2015-09-30 13:42:11
1 、根据合同确定的收款权利 35000 万,则平时按 35000 万的完工百分比来确认当期收入，截至建设期结束，经审核确认为金额 40000万元，则这差额 5000 万元，一次性作为建造收入处理合适吗？ 2 、若利息收入和投资回报均能在建设期确认，则完工时的总应收款金额（建造收入加利息收入加上投资回报）与未来三年分期支付的金额是相等的，则这样内含报酬率就为 0 了？这样处理正确吗？

回答人：chenyiwei
1 、审核确认金额与原合同金额之间的差额参照建造合同准则中关于奖励款、合同变更等的规定处理。 2 、若出现这种情况，说明对建造合同总收入的认定有问题，应当依据未来分期应收金额折现到开工日或完工日的折现值。

提问人：xxcg11 时间：2015-09-30 21:25:15
合同是这样规定的， 3.1.4 回购期利息：本项目回购期三年，回购期利息从进入回购期之日起分段计算，基数按照当期尚未支付的建筑安装工程费（经审计后的结算价）与投资回报之和计算。利率按照同期中国人民银行一年期贷款基准利率加权平均值计算，利息计算期根据在回购期内当期实际占用时间计算。 我的理解是回购期的内含报酬率就是上述规定的利率，不然的话内含报酬率就为 0 （完工时的总应收款金额（建造收入加利息收入加上投资回报）与未来三年分期支付的金额是相等的，则这样内含报酬率就为 0 ）。 我的理解准确吗？

回答人：chenyiwei
我们讨论的是建设期间是否确认利息收入的问题，而你这里的条款是回购期内的利息收入，因此无关。 建设期利息的确认需要能够比较合理地事先估计最终价款金额和建设期间各期末的完工百分比，对一般实际操作而言可能难度较大。如果难以合理确定的，则建设期间内的价款可以不进行进一步折现，也就不确认建设期间的利息收入，而是在建设期间内将累积的成本和利润在“工程施工——成本、毛利”科目中归集，到最终回购价款确定后调整建造合同收入。进入回购期后再确认利息收入。 如果确实可以比较合理地事先估计最终价款金额和建设期间各期末的完工百分比，因而建设期间就可以按进度确认应收款的，则应就已确认的应收款项在建设期间确认利息收入。这时就需要将合同约定的总价（在你的案例中包含投资回报）根据预计各年末的完工进度，以适当的利率折现到工程开工时，以折现值作为建造合同总额，依据完工进度逐步确认的应收款项和该折现率确认建设期间的利息收入。这样，到工程完工进入回购期时，长期应收款的账面价值恰好等于回购期内计算利息的基数的初始金额。 今年的《瑞华研究 2015 》中将有一个建设期间确认利息收入的例子，到时可以参考一下。

提问人：xxcg11 时间：2015-10-03 19:03:53
上述的案例，我理解是符合您提到的“如果确实可以比较合理地事先估计最终价款金额和建设期间各期末的完工百分比，因而建设期间就可以按进度确认应收款的，则应就已确认的应收款项在建设期间确认利息收入”。但是您说，“需要将合同约定的总价（在你的案例中包含投资回报）根据预计各年末的完工进度，以适当的利率折现到工程开工时，以折现值作为建造合同总额”。这对于刚开工的项目，财务是没办法合理预计各年度的完工进度？这怎么办？是否还是按您上述一的说法进行处理？

回答人：chenyiwei
如果“对于刚开工的项目，财务是没办法合理预计各年度的完工进度”，则相当于每期应确认的长期应收款金额也不是事先可确定的，这时就只能采用前一段中所述的建设期间不确认利息收入的处理方式了。

提问人：lzqyybb 时间：2015-10-05 22:23:03
我也想追问下陈版， 1 、假如无其他事项的出现，若利息收入和投资回报均在建设期确认，则完工时的总应收款金额（建造收入加利息收入加投资回报总金额）与未来三年分期支付的金额我理解也应是相等的，若不去考虑收入确认是否有问题的话，这没有问题吧？
您的回复， 2 、若出现这种情况，说明对建造合同总收入的认定有问题，应当依据未来分期应收金额折现到开工日或完工日的折现值。我的理解不能折现到完工日，因折现到完工日则折现值与总价款的终值（即是完工日的总价款）是相等的，原因是双方均算到完工日，也就是上述网友说的内含报酬率就为 0 了，所以要折现也只能折现到开工日，正确否？ 3 、若 2 正确的话，则折现到开工日的折现率如何取，人为取吗？还是内插法计算？

回答人：chenyiwei
1 、不能这样理解。此处建设期内确认的投资回报和利息收入不包括对应于后续回购期间的部分。由于未来应收款总额包含回购期利息，所以确认建设期利息和投资回报后的完工日长期应收款账面价值和未来应收款总额仍然是不等的，IRR不会为零。 2 、折现到完工日的情况是指因为建设期间各资产负债表日的完工进度无法事先合理确定，从而无法确认建设期间利息收入（不满足建设期间运用实际利率法的条件）的情形，故以折算到完工日的折现值为基础确认建造合同收入，不单独确认建设期间利息收入。这种情况在实际操作中应当也不少见。

提问人：lzqyybb 时间：2015-10-06 20:48:31
我的理解是存在问题，您说，此处建设期内确认的投资回报和利息收入不包括对应于后续回购期间的部分。这就是后续回购期间的部分， 回购期利息：本项目回购期三年，回购期利息从进入回购期之日起分段计算，基数按照当期尚未支付的建筑安装工程费（经审计后的结算价）与投资回报之和计算。利率按照同期中国人民银行一年期贷款基准利率加权平均值计算，利息计算期根据在回购期内当期实际占用时间计算。我的理解正确吧？

回答人：chenyiwei
回购期间应以截至回购期开始日的长期应收款账面价值为起点，按实际利率法确认利息收入。所以你说的回购期利息是不会在建设期间确认为收益的。

提问人：lzqyybb 时间：2015-10-06 21:36:12
如果确实可以比较合理地事先估计最终价款金额和建设期间各期末的完工百分比，因而建设期间就可以按进度确认应收款的，则应就已确认的应收款项在建设期间确认利息收入。这时就需要将合同约定的总价（在你的案例中包含投资回报）根据预计各年末的完工进度，以适当的利率折现到工程开工时，以折现值作为建造合同总额，依据完工进度逐步确认的应收款项和该折现率确认建设期间的利息收入。 请教主句话中的适当的利率是什么意思，是人为取得的吗？

回答人：chenyiwei
一般取回购义务方对外融资的利率，如其发行过地方政府债券、城投债等，可取该债券的到期收益率；其他情况可取同期银行贷款利率。

提问人：lzqyybb 时间：2015-10-07 08:54:42
老师感谢您如此详细的给我们解惑！在此感谢您了！ 对于BT项目，我看了您的回复，现在了解了，它有二个基准日选择，一是折现到开工日，二是折现到完工交付日。但是我还没有弄明白的就是企业在满足什么样的条件下，选择基准日为开工日？企业在满足什么样的条件下选择完工日？

回答人：chenyiwei
如果在开工日能够合理估计建造期间每个资产负债表日的完工进度和应确认的长期应收款金额的，可选择折现到开工日，便于确认建设期间利息收入；反之，不满足该条件的，折现到回购期开始日，不单独确认建设期利息收入。

提问人：呼叫帮助 时间：2015-10-08 15:00:30
沿用这个案例， 建设期利息：工程开工后，乙方应于每月 25 日前上报工程进度报表，甲方每满 3 个月组织审计部门审核一次，按审核后的已完工合格工程量（建筑安装工程费）计算建设期利息，每期分开计息，利息不重复计息。利率按同期中国人民银行一年期贷款基准利率加权平均值计取，计息期间自工程开工后每次审计部门审核开始之日起，至工程竣工验收合格之日止，因乙方原因造成工期延误的时间段不计利息。 对于您的回复，我的想法与您的观点存在一致的地方，我的理解在建设期内可以确认收入，而不需要它是否满足“开工日能够合理估计建造期间每个资产负债表日的完工进度和应确认的长期应收款金额的，可选择折现到开工日，便于确认建设期间利息收入；反之，不满足该条件的，折现到回购期开始日，不单独确认建设期利息收入”。 我认为在建设期内应确认利息收入，先挂“长期应收款-利息收入”，建造完成并经竣工决算，确定了政府最终应当支付的回购价款及其支付方式之后，将原先在“长期应收款-利息收入”中归集的利息收入转为金融资产——长期应收款。在这一时点，可使最终可收回款项的折现价值等于该金融资产的初始确认成本（即实际发生的建造成本加上利息收入和投资回报）的折现率即为内含报酬率（实际利率）。最终可收回款项总额与该折现值之间的差额确认为未确认融资收益。 我的理解是否合理，请您指导！

回答人：chenyiwei
产生这个问题的原因是对“建设期利息”概念的理解差异。你所理解的是合同条款中单独明确约定的“建设期利息”，根据合同条款算出且审核通过的金额计量；而我所指的是在合同条款无明确约定的情况下，根据金融工具准则规定的摊余成本法对已确认的长期应收款确认的利息收入（否则将导致与金融工具准则的冲突）。你说的合同条款明确约定的“建设期利息”当然在建设期间是可以确认的，但与金融工具准则规定的摊余成本计量、实际利率法计息是存在差异的。

提问人：呼叫帮助 时间：2015-10-09 16:22:29
陈版，您说“根据金融工具准则规定的摊余成本法对已确认的长期应收款确认的利息收入”，这里的利息收入又可以在建设期内可以确认吗？这在实务中不会有吧？若有，在什么情况下可以确认您所说的建设期利息？

回答人：chenyiwei
因为会随着收入确认逐步确认长期应收款，而根据金融工具准则规定，以摊余成本计量的金融资产和金融负债自其初始确认起就应当按实际利率法确认利息收入或利息支出。但摊余成本的前提是能合理估计资金流的金额和时间。

提问人：xxcg11 时间：2015-10-09 20:01:02
3.1.1建筑安装工程费：按本合同第四条规定原则确定的预算价，金额暂定估算价 35000 万元，建筑安装工程费预算价需经双方商定后，以审计局审核的施工图工程量清单及预算价为准，建筑安装工程预算价另行签订补充协议。 3.1.2 建设期利息：按建筑工程安装费（经审计后的结算价）予以计取。利率按同期中国人民银行一年期贷款基准利率加权平均值计取，计息期间自工程完工后起，至工程结算款支付完毕。 3.1.3 投资回报：按建筑工程安装费（经审计后的结算价）与建设期利息之和的5%计取。 3.2回购价款的支付。
本工程回购期三年，分三次回购，本工程竣工验收合格之日，即为回购期第一年的开始之日，在此日之后三个月内，甲方需支付建筑安装工程费（经审计后的结算价）、建设期利息、投资回报三项之和的40%；本工程竣工验收合格之日起第 366 天，即为回购期第二年的开始之日，在此日之后六个月内，甲方需支付建筑安装工程费（经审计后的结算价）、建设期利息、投资回报三项之和的30%；
本工程竣工验收合格之日起第 731 天，即为回购期第三年的开始之日，在回购期第三年届满之日起十五个工作日内，甲方需支付建筑安装工程费（经审计后的结算价）、建设期利息、投资回报三项之和的30%。 请问：是否将审计后的工程款作为长期应收款，然后将三年内企业收到的所有款项（含利息收入和投资回报）作为长期应收款的终终值，计算内含报酬率？通过内含报酬率再计算分摊回购期内的利息收入？另外投资回报是否也作为回购期利息收入一道计算？

回答人：chenyiwei
1 、此案例中的投资回报是建造合同价款的一部分，不是利息收入。 2 、在未来现金流的时间和金额不能事先合理估计，因而不单独确认建设期内利息收入的情况下，你所说的测算IRR的做法可以操作。

提问人：我爱新视野 时间：2015-10-14 17:23:05
还是我举的案例： 今天又看了下，对网友提出的问题，我还有几个不太清楚的地方提出来， 1 、若利息收入和投资回报均能在建设期确认，则完工时的总应收款金额（建造收入加利息收入加上投资回报）与未来三年分期支付的金额基本是相等的，差额就是回购期利息，回购利息即是本项目回购期三年，回购期利息从进入回购期之日起分段计算，基数按照当期尚未支付的建筑安装工程费（经审计后的结算价）与投资回报之和计算。利率按照同期中国人民银行一年期贷款基准利率加权平均值计算，利息计算期根据在回购期内当期实际占用时间计算。我理解现值即完工交付日的总价款即建造收入加利息收入加上投资回报，而终值额为建造收入加利息收入加上投资回报再加上回购期利息，内含报酬率就根据这些条件就计算，我这样理解应当没有问题吧，陈老师？ 2 、大家和我好像对建设期内的利息收入确认还是存在问题，您一再提醒我们“如果确实可以比较合理地事先估计最终价款金额和建设期间各期末的完工百分比，因而建设期间就可以按进度确认应收款的，则应就已确认的应收款项在建设期间确认利息收入”。 当然您这里提到的利息收入是以摊余成本计量的金融资产自其初始确认起就应当按实际利率法确认的利息收入。我不能理解的是只有到回购期后才设定的回款金额和付款时间而在建设期内业主正常情况下是不约定项目回购款和支付的时间，我怎么能按实际利率计算出利息收入？因为摊余成本的前提是能合理估计资金流的金额和支付资金的时间？

回答人：chenyiwei
1 、如果符合建设期利息收入确认条件，从而确认建设期利息收入的，则应将未来应收金额折现到开工日，其他不单独确认建设期利息收入的情形折现到完工日。在前一情况下，不应对建设期间和后续回购期间使用不同的实际利率。 2 、不能排除在某些案例中能够以较高的准确度、较小的不确定性对未来现金流量的发生时间和金额作出合理预测。当然这种情况在实际操作中可能并不多。多数案例可能难以在建设期间按实际利率法确认利息收入。

提问人：2009masq 时间：2015-10-16 12:20:30
如果确实可以比较合理地事先估计最终价款金额和建设期间各期末的完工百分比，因而建设期间就可以按进度确认应收款的，则应就已确认的应收款项在建设期间确认利息收入。这时就需要将合同约定的总价（在你的案例中包含投资回报）根据预计各年末的完工进度，以适当的利率折现到工程开工时，以折现值作为建造合同总额，依据完工进度逐步确认的应收款项和该折现率确认建设期间的利息收入。这样，到工程完工进入回购期时，长期应收款的账面价值恰好等于回购期内计算利息的基数的初始金额。 请示您，我有几个不明白的地方 1 、按您的这个回复，对于符合建设期内确认利息收入的，则是否存在二个利息计算的问题，一个是建设期内需要确认利息收入，另一个是回购期内确认利息收入？ 2 、您说，如果确实可以比较合理地事先估计最终价款金额和建设期间各期末的完工百分比，因而建设期间就可以按进度确认应收款的，则应就已确认的应收款项在建设期间确认利息收入。您提到这里的利息收入是按长期应收款摊余价值予以确认。我认为对于BT项目在建设期内业主是不会付款的，所以就不存在付款的时间，请问在建设期内又怎么能按摊余方法确认建设期内利息收入？

回答人：chenyiwei
1 、是。 2 、建设期间随着收入的确认会逐步形成长期应收款。虽然建设期内业主不付款，但既然能够合理估计未来的现金流量金额和时间，则在长期应收款初始确认到后续收款这段时间内，仍可运用实际利率法确认利息收入。

提问人：2009masq 时间：2015-10-17 12:48:23
建设期间随着收入的确认会逐步形成长期应收款。虽然建设期内业主不付款，但既然能够合理估计未来的现金流量金额和时间，则在长期应收款初始确认到后续收款这段时间内，仍可运用实际利率法确认利息收入。请问陈版，这个内含报酬率是算出来还是取得？另外您也说过建设期间随着收入的确认会逐步形成长期应收款，但这个应收款是在不断增加的，金额不是固定的，所以它不是金融资产，可是现在你说可以按摊余价值计算利息收入？ 我还没有想明白了，谁能举个例子吗？多谢

回答人：chenyiwei
1 、是使用IRR函数测算出来的； 2 、如果能够对合同总额和每期完工进度进行合理估计，则每期应确认的建造合同长期应收款和确认时间，以及预计收回时间和金额基本可以确定，这种情况下可以用实际利率法确认利息收入。

提问人：我爱新视野 时间：2015-10-19 18:11:39
越看越糊涂了，我提一下实例给老师您具体指导下吧？ A 公司于 2011 年 12 月中标取得B县境内公路改扩建工程建设项目，并于与B县交通局签订了合同。合同主要条款为：项目总投资（合同总额）为10 000 万元，A 公司负责整个项目的筹资和建设，项目工期为2012 年 1 月至 2014 年 12 月，经公司估算工程进度百分比为30%、40%、30%。项目竣工验收后，B县交通局分期支付A 公司10 000万元，其中竣工验收后第一年支付项目总投资的30%，第二年和第三年分别支付30%，第四年支付10%。 请问： 1 、这个工程总收入10 000 万元，按什么利率折现到工程开工日作为总收入的公允值？ 2 、四年支付值的现值即折现到完工日应当为10 000 万元吧，这个又按什么折现率计算？ 3 、上述二个提到的折现率是经计算的内含报酬率吗？二者利率是否一样？

回答人：chenyiwei
这个案例中，由于10,000万元直接是回购时支付的总额（ 2015 年 3000 万， 2016 年 3000 万， 2017 年 3000 万， 2018 年 1000 万），按照B县政府的对外融资利率（例如发行城投债的收益率，此处假设为 5 ％）折现到完工日 2014 年末，折现值为8,992.45。 再按同样的折现率（ 5 ％），假设应确认的建造合同收入总额为X，则： 30 ％X（ 1 ＋ 5 ％）^2+40％X（ 1 ＋ 5 ％）+30%X=8,992.45，解得X＝8,558.12万元，即建设期内三年分别确认建造合同收入为： 2,567.44万元、3,423.25万元、2,567.44万元。（借：长期应收款，贷：
营业收入）。该长期应收款自初始确认以来每年按实际利率 5 ％确认利息收入并增加长期应收款账面价值，到 2014 年末完工时长期应收款账面价值为8,992.45万元。后续进入回购期后，同样按实际利率法和此处 5 ％的实际利率确认利息收入。

提问人：2009masq 时间：2015-10-20 10:51:04
谢谢了看到了实例！还想请教下，您在上次中提到：请问陈版，这个内含报酬率是算出来还是取得？ 当时您的回复中对我说是： 1 、是使用IRR函数测算出来的 现在看到的实例是您是取得的折现率，所以我再想追问下，到底在何种情况下，是使用IRR函数测算出来，何种情况是是取得的？

回答人：chenyiwei
如果有合同明确约定的基本价款，在此基础上单独计算利息，即起点的现值以及后期的各笔现金流量的金额和时间都是确定的，则要计算IRR。现在你的案例没有起点的现值，所以就要人为取一个折现率。

提问人：zengfengxia 时间：2015-10-22 10:30:45
陈版，这里的折现率取得时B县的对外融资利率，实务中对业主方的融资利率可能不是那么容易取得的情况下，应当如何考虑呢？

回答人：chenyiwei
可以在银行贷款基准利率的基础上进行一定调整；或者根据在交易所或银行间市场挂牌的同类或类似债券的到期收益率；或者利用收益率曲线测算等。